【裁判字號】    97,訴,1840
【裁判日期】    970530
【裁判案由】    毒品危害防制條例
【裁判全文】
臺灣板橋地方法院刑事判決              97年度訴字第1840號
公  訴  人  臺灣板橋地方法院檢察署檢察官
被      告  乙○○
                  （現於臺灣臺北監獄臺北分監另案執行中）
上列被告因違反毒品危害防制條例案件，經檢察官提起公訴（97
年度毒偵字第3065號），被告於本院準備程序進行中，就被訴犯
罪事實為有罪之陳述，本院告知簡式審判程序之旨，並聽取其與
公訴人之意見後，經合議庭裁定由受命法官獨任進行簡式審判程
序審理後，判決如下：
    主  文
乙○○施用第一級毒品，累犯，處有期徒刑玖月；又施用第二級
毒品，累犯，處有期徒刑伍月。應執行有期徒刑壹年。
    事  實
一、乙○○前於民國93年間因施用毒品案件，經依臺灣高雄地方
    法院（下稱高雄地院）93年度毒聲字第1411號刑事裁定送觀
    察、勒戒後，認有繼續施用毒品之傾向後，依高雄地院以93
    年度毒聲字第2731號刑事裁定令入戒治處所施以強制戒治，
    嗣於94年9 月9 日因無繼續強制戒治之必要而執行完畢出所
    ，且由臺灣高雄地方法院檢察署（下稱高雄地檢署）檢察官
    以94年度戒毒偵字第478 號為不起訴處分確定；再於95年間
    因施用毒品案件，經高雄地院以95年度簡字第2577號刑事簡
    易判決處有期徒刑3 月，並得易科罰金確定，嗣於96年1 月
    26日易科罰金執行完畢出監；又於96年間因施用毒品案件，
    經本院以96年度訴字第1221號刑事判決處有期徒刑8 月、4
    月，並定應執行有期徒刑10月確定，且經本院以96年度聲減
    字第7064號刑事裁定各減為有期徒刑4 月、2 月，並定應執
    行有期徒刑5 月，且得易科罰金確定（現在監執行中）。詎
    其仍不知悔改，猶於強制戒治執行完畢釋放後5 年內，分別
    基於施用第一級毒品海洛因及施用第二級毒品甲基安非他命
    之犯意，竟於96年12月31日上午11時起至下午3 時間某時許
    ，在臺北縣中和市友人住處，分別以吸食器燒煙之方式先後
    施用海洛因及甲基安非他命；嗣於97年1 月1 日下午3 時許
    ，在臺北縣北土城市○○路○ 段396 巷4 號租屋處，因其另
    違反毒品危害防制條例案件遭臺灣板橋地方法院檢察署（下
    稱板橋地檢署）以甲○榮執酋緝字第006424號發佈通緝而為
    警查獲，且經採集其尿液送驗，結果呈海洛因代謝物之嗎啡
    及安非他命、甲基安非他命陽性反應，始查知上情。
二、案經臺北縣政府警察局汐止分局報告板橋地檢署檢察官偵查
    起訴。
    理  由
壹、程序方面：本件被告乙○○所犯係死刑、無期徒刑、最輕本
    刑3 年以上有期徒刑以外之罪，其於準備程序就前揭被訴事
    實為有罪之陳述，經法官告知簡式審判程序之旨，並聽取其
    與公訴人之意見後，本院認無不得或不宜改依簡式審判程序
    進行之處，爰依刑事訴訟法第273 條之1 第1 項、第284 條
    之1 之規定，由本院合議庭裁定本件由受命法官獨任進行簡
    式審判程序，合先敘明。
貳、實體方面：
一、上開事實，業據被告乙○○迭於警詢、偵訊及本院訊問時自
    白不諱，且被告於前開時間採集之尿液經送驗，結果呈海洛
    因代謝物之嗎啡及安非他命、甲基安非他命陽性反應乙節，
    此有台灣檢驗科技股份有限公司出具2008/01/22報告編號CH
    /2008/10471 之濫用藥物檢驗報告及臺北縣政府警察局汐止
    分局移送毒品危害防制條例案人犯尿液檢體編號對照表各乙
    份（詳見偵查卷第7 及8 頁）在卷可稽。故被告之自白核與
    事實相符，應堪予採信。是本案事證已臻明確，被告犯行洵
    堪認定，應予依法論科。
二、論罪科刑部分：
(一)、按施用毒品經觀察、勒戒或強制戒治執行完畢釋放後，5 年
    內再施用毒品，應適用毒品危害防制條例第20條第1 、2 項
    之規定，同條例第23條第2 項定有明文。經查，被告前於93
    年間因施用毒品案件，經依高雄地院93年度毒聲字第1411號
    刑事裁定送觀察、勒戒後，認有繼續施用毒品之傾向後，依
    高雄地院以93年度毒聲字第2731號刑事裁定令入戒治處所施
    以強制戒治，嗣於94年9 月9 日因無繼續強制戒治之必要而
    執行完畢出所，且由高雄地檢署檢察官以94年度戒毒偵字第
    478 號為不起訴處分確定；再於95年間因施用毒品案件，經
    高雄地院以95年度簡字第2577號刑事簡易判決處有期徒刑3
    月，並得易科罰金確定，嗣於96年1 月26日易科罰金執行完
    畢出監；又於96年間因施用毒品案件，經本院以96年度訴字
    第1221號刑事判決處有期徒刑8 月、4 月，並定應執行有期
    徒刑10月確定，且經本院以96年度聲減字第7064號刑事裁定
    各減為有期徒刑4 月、2 月，並定應執行有期徒刑5 月，且
    得易科罰金確定（現在監執行中）在案，此有臺灣高等法院
    被告前案紀錄表及上開不起訴處分書、判決書各乙份在卷可
    稽，是被告於強制戒治執行完畢釋放後5 年以內再施用毒品
    ，則本件檢察官起訴被告施用第一、二級毒品，符合上開規
    定，合先敘明。
(二)、又按海洛因及甲基安非他命依毒品危害防制條例第2 條第2
    項第1 、2 款之規定，分別係屬第一、二級毒品，故核被告
    所為，係犯毒品危害防制條例第10條第1 項之施用第一級毒
    品罪及同條例第10條第2 項之施用第二級毒品罪。又被告持
    有海洛因、甲基安非他命分別係供己施用，則其持有之低度
    行為，為施用毒品之高度行為所吸收，均不另論罪。復被告
    所犯二罪之間，犯意各別，行為互殊，應予分論併罰。再查
    被告於95年間因施用毒品案件，經高雄地院以95年度簡字第
    2577號刑事簡易判決處有期徒刑3 月，並得易科罰金確定，
    嗣於96年1 月26日易科罰金執行完畢出監在案，此有上開紀
    錄表可證，是其於受有期徒刑執行完畢後5 年內故意再犯有
    期徒刑以上之前揭二罪，均為累犯，各應依刑法第47條第1
    項之規定，加重其刑。
(三)、爰審酌被告前有多次施用毒品之犯行，仍不知悔悟，故態復
    萌，再次施用毒品，無視於毒品對於自身健康之戕害及國家
    對於杜絕毒品犯罪之禁令，惟審酌被告犯後坦承犯行，態度
    尚佳，及施用毒品者均具有相當程度之生理成癮性及心理依
    賴性，戒除不易，且犯罪心態與一般刑事犯罪之本質不同，
    非難性較低等一切情狀，分別量處如主文所示之刑，並定應
    執行之刑，以資懲儆。
據上論斷，應依刑事訴訟法第273 條之1 第1 項、第299 條第1
項前段，毒品危害防制條例第10條第1 項、第2 項，刑法第11條
前段、第47條第1 項、第51條第5 款，判決如主文。
本案經檢察官彭聖斐到庭執行職務。
中    華    民    國    97    年    5     月    30    日
                  刑事第六庭法  官  饒金鳳
以上正本證明與原本無異。
如不服本判決，應於判決送達後10日內，向本院提出上訴書狀，
且上訴書狀應敘述具體理由，而上訴書狀未敘述上訴理由者，應
於上訴期間（即自收受判決書之翌日起算10日）屆滿後20日內補
提理由書。
                            書記官  王春森
中    華    民    國    97    年    5     月    30    日
附錄本案論罪科刑之法律條文：
毒品危害防制條例第10條：
施用第一級毒品者，處6 月以上5 年以下有期徒刑。
施用第二級毒品者，處3 年以下有期徒刑。


司法院資訊處製作；財團法人民間司法改革基金會備份。
